【裁判字號】    99,交抗,506
【裁判日期】    990118
【裁判案由】    違反道路交通管理處罰條例
【裁判全文】
臺灣高等法院交通事件裁定             99年度交抗字第506號
抗  告  人
即受處分人  甲○○
上列受處分人因違反道路交通管理處罰條例案件，不服臺灣士林
地方法院中華民國98年11月11日所為裁定（98年度交聲字第1223
號），提起抗告，本院裁定如下：
    主  文
抗告駁回。
    理  由
一、按受處分人或原處分機關對於地方法院或其分院交通法庭所
    為之裁定不服者，得為抗告；抗告程序除準用刑事訴訟法有
    關規定外，並準用前章規定，道路交通案件處理辦法第25條
    第1 項、第26條分別定有明文。又抗告期間，除有特別規定
    外，為五日，自送達裁定後起算，但裁定經宣示者，宣示後
    送達前之抗告，亦有效力；原審法院認為抗告不合法律上之
    程式，或法律上不應准許，或其抗告權已經喪失者，應以裁
    定駁回之，但其不合法律上之程序可補正者，應定期間先命
    補正，刑事訴訟法第406 條、第408 條第1 項亦有明文。
二、原裁定略以：臺灣士林地方法院於民國98年10月19日所為之
    98年度交聲字第1223號交通事件裁定，係於98年10月28日送
    達受處分人甲○○，有送達證書乙紙在卷可稽，是受處分人
    至遲應於98年11月2 日前提出抗告方屬合法，詎受處分人遲
    於98年11月9 日始提起抗告，有抗告狀上收狀戳上日期可證
    ，已逾五日期間，顯屬違背法律上之程式，應予駁回等語。
三、抗告意旨略以：受處分人於98年11月2 日收受原法院裁定，
    自翌日98年11月3 日起算五日，該五日期間應不含假日在內
    ，因假日郵局並無郵遞服務，故98年11月9 日才是第五個工
    作天之末日云云。
四、經查：原法院於98年10月19日所為駁回受處分人異議之98年
    度交聲字第1223號裁定正本，係於98年10月28日送達受處分
    人住所地之臺北市○○區○○路三段165 巷16號2 樓，由受
    處分人親自收受，有原法院送達證書附卷可稽（見原法院卷
    第17頁）。揆諸首開說明，受處分人就上開裁定提出抗告之
    期間應自翌日98年10月29日起算至98年11月2 日為止，而該
    末日為星期一，非例假日，且本案亦無扣除在途期間之問題
    ，惟受處分人係遲至98年11月9 日始具狀向原法院提起抗告
    （有抗告狀為證，見原法院卷第19頁），已逾越法定之抗告
    期間，是原法院於98年11月11日以受處分人抗告逾期所為駁
    回其抗告之裁定，於法並無不合，應予維持。從而，受處分
    人抗告意旨堅稱其提起抗告並未逾期云云，為無理由，自應
    予以駁回。
五、據上論結，應依道路交通案件處理辦法第26條、刑事訴訟法
    第412 條，裁定如主文。
中    華    民    國    99    年    1     月    18    日
                  刑事第四庭  審判長法  官  陳筱珮
                                    法  官  陳玉雲
                                    法  官  邱滋杉
以上正本證明與原本無異。
不得再抗告。
                                    書記官  劉貞達
中    華    民    國    99    年    1     月    18    日


司法院資訊處製作；財團法人民間司法改革基金會備份。
